臺灣臺北地方法院民事判決　　　　　　　　　　　　九十三年度訴字第二二九九號
　　原　　　告　丁○○
　　被　　　告　甲○○
　　被　　　告　福懋油脂股份有限公司
　　法定代理人　丙○○
　　訴訟代理人　乙○○
當事人間因原告提起附帶民事訴訟，請求侵權行為損害賠償事件，經本院刑事庭裁定
移送而來，本院於中華民國九十三年七月二日言詞辯論終結，判決如下：
    主  文
被告甲○○應給付原告新台幣貳拾參萬肆仟陸佰參拾貳元，及自民國九十三年三月十
七日起至清償日止，按年息百分之五計算之利息。
原告其餘之訴駁回。
訴訟費用由被告甲○○負擔五分之二；餘由原告負擔。
本判決第一項得假執行。
原告其餘假執行之聲請駁回。
    事實及理由
甲、原告主張：
一、原告與被告甲○○因傷害等案件，經檢察官起訴在案，被告甲○○於民國九十二
    年十月二日下午二時許，在台北市○○區○○路二段三００巷五弄二十四號之國
    防部福利總處北南站賣場內，誣告原告以撕除油品標貼，原告請求被告求證，被
    告竟恐嚇原告「你小心點，要給你好看」致原告心生畏懼，復基於公然侮辱之犯
    意，在公開公眾得出入之場所，以「不要臉的女人」、「賤人」、「賤貨」等語
    辱罵原告，足以貶損對原告人格之評價，並徒手毆打、以腳喘，導致原告受有左
    側上下眼瞼腫脹瘀青裂傷、左臉頰腫脹瘀青、左下眼瞼裂傷三ｘ零點五公分、左
    側眼結膜下出血、鼻骨骨折、腦震盪、兩側腰部瘀傷腫脹及挫傷、頭部外傷之傷
    害。
二、請求民事賠償之費用如下：
（一）醫療之費用及車資總計：五萬元。
（二）受傷無法工作之薪資總計：九萬元。如果沒有工作的話，會失去這份工作，所
      以不得不工作。那時已經休息一個月，伊本來是銷售員的薪資變成工讀生的薪
      資。
（三）先生因看護無法工作之薪資：三萬五千元。
（四）整容手術未做，金額約十五萬元。
（五）精神上之損失、心靈的恐懼、公然污辱之行為求償：三十萬元。
三、被告福懋油脂股份有限公司（下簡稱福懋公司）縱容下屬，常業性之行為，造成
    他人之人身心傷害求償，應與被告甲○○負連帶賠償責任。
四、聲明：（一）被告應連帶給付原告新台幣六十萬元，及自訴狀繕本送達之翌日起
    起至清償日止，按年息百分之五計算之利息。（二）前項請求，請准予宣告假執
    行。
貳、被告方面：分別以下列辯詞資為抗辯：
Ａ、被告福懋公司部分：
一、被告甲○○所涉傷害、恐嚇及公然侮辱等行為，並非被告甲○○為被告福懋公司
    執行職務，賣場業務所必要，亦非為與執行職務有關，純係被告甲○○個人之行
    為，不得謂係執行職務，故不能令被告福懋公司負連帶賠償責任。
二、退萬步言，縱令被告福懋公司須負損害賠償責任，惟：
（一）本件傷害案件，起因於原告與被告甲○○於爭執中，原告對於被告甲○○之公
      然侮辱，進而激怒被告甲○○造成引發對原告之傷害行為，而原告上該公然侮
      辱行為亦經檢察官提起公訴，原告就其所受損害之發生顯然與有過失無疑。
（二）原告就關於其所受之損害所支出之費用，並未提出任何具體之證明，而原告所
      受之傷尚非嚴重，生活仍可自理，並無須專人看
      「先生因看護無法工作之薪資三萬五千元」，顯非必要費用。
（三）又就原告所稱「整容手術未做，金額約十五萬元」，因原告既未有實際支出，
      是其請求顯然無理由。
（四）原告所受身體傷害尚屬輕微，原告對於其損害之發生是屬與有過失，是原告所
      稱精神上損失等三十萬元，顯屬過高。
三、聲明：（一）原告之訴駁回（二）如受不利益判決，願供擔保請准免為假執行。
Ｂ、被告甲○○部分：
一、伊是有踢過原告一腳屁股，但是伊沒有主動去攻擊原告。原告如果是防禦，為何
    會拿玻璃瓶追著伊跑，讓伊跑到外面等警察處理。起因是原告公然辱罵伊人渣二
    次，才會發生彼此的爭鬥，當時原告也踢了我兩腳。當時原告跳衝過來，伊必須
    防衛，原告自己重心不穩，自己撞傷。
二、原告先生薪資證明與本案無關，原告在十一月六日就開始在工作，被我撞見。對
    於醫療費用沒有意見。
三、聲明：原告之訴駁回。
參、得心證之理由：
一、本件原告主張：被告於九十二年十月二日在下午二時許，在台北市○○區○○路
    二段三００巷五弄二十四號之國防部福利總處北南站賣場內，基於公然侮辱之犯
    意，在公開公眾得出入之場所，以「不要臉的女人」、「賤人」、「賤貨」等語
    辱罵原告，足以貶損對原告人格之評價，並徒手毆打、以腳喘，導致原告受有左
    側上下眼瞼腫脹瘀青裂傷、左臉頰腫脹瘀青、左下眼瞼裂傷三ｘ零點五公分、左
    側眼結膜下出血、鼻骨骨折、腦震盪、兩側腰部瘀傷腫脹及挫傷、頭部外傷之傷
    害等情，業據其提出處分箋、診斷證明書影本為證。並經本院依職權調取本院九
    十三年度易字第二七六號刑事卷宗核閱屬實，刑事部分，並對於被告甲○○以傷
    害罪、公然侮辱罪，分別判處有期徒刑五月及拘役三十日，此亦有上開刑案之刑
    事判決影本附卷可稽，故被告甲○○所辯伊有踢過原告一腳屁股，但是伊沒有主
    動去攻擊原告，係原告重心不穩，自己受傷一節，即不可採。
二、按民法第一百八十八條第一項所謂受僱人因執行職務不法侵害他人之權利，係指
    因執行命令，或委託之職務自體，或執行該職務所必要之行為，而不法侵害他人
    之權利者而言。苟在客觀上不能認為執行職務行為，亦不能認為與執行職務相牽
    連，縱係在執行職務時為之，亦不得以執行職務目之。最高法院五十四年度台上
    字第八０四號判決意旨參酌。查被告甲○○雖在執行職務期間，與原告發生口角
    及肢體衝突，然公然侮辱、傷害原告之行為，並非被告甲○○執行職務所必然之
    行為，客觀上不能認與執行職務相關連，是以揆諸首開判決意旨，應認被告福懋
    公司毋庸負僱用人之連帶賠償責任。
三、按損害之發生或擴大，被害人與有過失者，法院得減輕賠償金額，或免除之。民
    法第二百十七條固定有明文。惟按所謂被害人與有過失，須其行為為損害之共同
　　原因，且其過失行為並有助成損害之發生或擴大者而言，查原告與被告甲○○於
　  爭執中，原告固亦以「你的行為像人渣」等語辱罵被告甲○○，並導致被告甲○
    ○另以普通傷害之故意，毆打原告，惟原告之公然侮辱行為與被告甲○○之傷害
    行為，乃互為侵權行為，並非雙方行為損害之共同原因，揆諸首開說明，應無民
    法第二百十七條過失相抵原則之適用。
四、原告請求被告甲○○賠償費用，是否應予准許，分述為次：
（一）醫療費及車資五萬元部份：依原告提出被告所不爭執真正之醫療費用收據可知
      ，共有醫療費二萬二千六百零八元，為原告所自費負擔，另原告主張之車資部
      分，並未舉證以實其說，且為被告所否認，應認不實在，故原告在請求醫療費
      二萬二千六百零八元之範圍內，為有理由，應由被告賠償原告。
（二）工作損害金九萬元部分：原告主張受傷後，有一個月不能工作等語，固有醫院
      診斷證明書可證，惟查上開診斷證明書可知，原告實際上共僅有七天住院時間
      及二週十四天醫囑須休養期間，且依原告提出之薪資表，可知原告在九十二年
      十月受傷月份，仍有五千五百三十五元之薪資，九十二年十一月起即有一萬元
      以上之薪資，故原告提出九十三年五月份其降為工讀生薪資四千四百六十八元
      之證明，主張其嗣後被公司降為工讀生薪資損失云云，顯然非因本件傷害案件
      所起，故僅得就九十二年十月份之工作損失請求，經查依原告提出之薪資表，
      其九十二年十一月至九十三年四月之平均薪資為一萬七千五百五十九元（1344
      0+ 15 680+25760+13404+2023 2+16839=17559）(四捨五入)，扣除九十二年十
      月份已取得薪資五千五百三十五元，則原告九十二年十月份尚得取得一萬二千
      零二十四元，故原告得請求被告賠償之工作損害金為一萬二千零二十四元，超
      過部分之請求，不應准許。
（三）配萬看護無法工作之薪資三萬五千元、整容手術未做金額十五萬元部分：業為
      被告所否認，且原告無法舉證以實其說，應認無理由，應予駁回。
（四）精神慰籍金三十萬元部分：查原告受傷多處，肉體、精神受極大痛苦，本院斟
      酌實際情況，及兩造之身分、地位，原告請求三十萬元，自嫌過高，應予核減
      為二十萬元，方屬公允，逾此數額之請求，為無理由。
五、綜上所述，原告依侵權行為法律關係請求被告甲○○賠償二十三萬四千六百三十
    二元（22608+12024+200000=234632）及起訴狀繕本送達被告翌日即九十三年三
    月十七日起算之法定遲延利息之範圍內，為有理由，應予准許，逾此部分，則無
    理由，應予駁回。
六、原告勝訴部份，未逾五十萬元，依民事訴訟法第三百八十九條第一項第五款規定
    ，本院應依職權宣告假執行；原告餘假執行之聲請，因訴之駁回而失所依附，不
    予准許。
七、因本案事證已臻明確，兩造其餘主張陳述及所提之證據，均毋庸再予審酌，附此
　　敘明。
肆、結論：本件原告之訴，為一部有理由，一部無理由，並依民事訴訟法第七十九條
    、第三百八十九條第一項第五款，判決如主文。
中　　　華　　　民　　　國　　九十三　　年　　　七　　　月　　 十六 　　日
                             民事第二庭  法  官 黃雯惠
右為正本，係照原本作成。
如對本判決上訴，須於判決送達後廿日內向本院提出上訴狀
中　　　華　　　民　　　國　　九十三　　年　　　七　　　月　　 　　 　　日
                                                   書記官 林玗倩
